臺灣桃園地方法院刑事判決　　　　　　　　　　　　九十一年度交易字第五二四號
　　公　訴　人　臺灣桃園地方法院檢察署檢察官
　　被　　　告　乙○○
右列被告因公共危險案件，經檢察官聲請簡易處刑判決（九十年度偵字第一四五七二
號），經本院桃園簡易庭認不得以簡易判決處刑，移送本院適用通常程序，本院判決
如左︰
    主  文
乙○○服用酒類不能安全駕駛動力交通工具而駕駛，處拘役伍拾日，如易科罰金以
佰元折算壹日。
    事  實
一、乙○○於民國九十年八月十一日零時許，在桃園縣桃園市○○○路與經國路口之
    凱旋門ＫＴＶ與友人飲用啤酒至醉後，明知其辨識力、注意力、反應力均不如常
    ，已不能安全駕駛動力交通工具，竟仍騎乘車號ＭＯＮ─二二五號重型機車，並
    搭載友人丙○○，沿同市○○○路往中正路方向行駛，於同日零時二十五分許，
    途經大興西路與中正路口時，經警查獲，並測得其呼氣酒精濃度高達每公升一．
    ０三毫克。
二、案經桃園縣警察局移請臺灣桃園地方法院檢察署檢察官偵查後聲請簡易判決處刑
    。
    理  由
一、訊據被告固坦承有於右述時地飲酒之事實不諱，惟矢口否認有公共危險之犯行，
    辯稱：當天飲酒後係丙○○駕駛上開機車載伊返家，伊並未騎車，因伊係車主，
    警察便將伊帶回警局云云。惟查，被告右揭服用酒類致不能安全駕駛動力交通工
    具而駕駛之事實，業據證人即查獲警員甲○○於本院審理到庭結證：當天係採四
    面封鎖之方式，在執行例行性之酒駕取締勤務，伊站在桃園市○○○路湘園餐廳
    停車場之出入口附近，防止有人假藉停車以逃避酒測，而該處是一死巷子，當時
    被告係在大興西路往中正路方向行駛，因前方正在執行取締勤務，被告機車遂迴
    轉至伊所處之巷子，改往停車場之方向行駛，伊即追入巷內取締，當時伊很清楚
    的看到確係被告在騎乘機車，因被告與丙○○二人身高差距很大，相當容易辯認
    等語明確，而該證人與被告間素無怨隙，衡情自無干冒偽證罪之刑責，予以誣攀
    之理，參以被告身高一七二公尺，案發當時未戴眼鏡，而證人丙○○則身高一七
    八公尺，有戴眼鏡等情，亦據被告及證人丙○○供承在卷，是上開二人於外觀造
    型上並非相似，加以當時二人又均係頭戴半罩式安全帽，其等之面目外表清晰可
    見，一般人當無誤認之可能，足徵證人甲○○上開證述，應非虛構，而被告於查
    獲當時既未指認係證人丙○○駕車，致警員未對之測試酒精濃度，任令其自行離
    去後，始空言辯稱：未駕駛機車云云，顯係事後卸責之詞，自不足採信。至證人
    丙○○到庭雖附和被告所辯，諉稱：當日伊見被告酒醉，遂騎乘被告之機車，擬
    搭載被告返家後，再自行搭計程車回家，而係因尿急始將機車騎入該一死巷云云
    ，然其證詞不惟與被告所供：證人丙○○係載伊返家後，再騎同一部機車回其中
    山路之住處，至於證人丙○○為何將機車駛入死巷，則不清楚云云不符，況其於
    本院審理時既肯出庭為被告有利之證明，與被告間自具相當之情誼，倘當天確係
    由伊駕駛機車，又豈有於警員盤問時未即承認酒駕，致陷被告於本件公共危險罪
    章之理，是其前揭證言，無非意在迴護，亦難以採信。綜上所述，被告有於右揭
    時、地酒後駕車之事實，事證明確，堪以認定。
二、再查，被告經酒測結果，其呼氣酒精濃度高達每公升一．０三毫克，有酒精測定
    值在卷可證，此依交通部運輸研究所七十九年八月對駕駛人行為之研究（酒醉駕
    車對駕駛行為之分析研究）指出，吐氣每公升酒精含量０．二五毫克等於血液中
    酒精濃度（Blood Alcohol Concen t- ration簡稱BAC）百分之０．０五（亦即
    每100ml血液中含50 mg酒精），而（1）BAC到達百分之0.03至百分之0.05時，對
    駕駛能力之影響為：多數駕駛人心境逐漸變幻不定、視覺與反應靈敏性減弱、對
    速度及距離的判斷力差。對心理行為之影響為：觀察力逐漸欠缺、心情漸趨輕鬆
    、自信心增加、多話、精神狀態處於陶醉感。（2）BAC到達百分之0.05至百分之
    0.08時，對駕駛能力之影響為：反應遲鈍、駕駛能力受損、遲而不決或決而不行
    。對心理行為之影響為：情緒鬆弛、感情與行為趨向誇張、肌肉不協調、精神處
    於興奮狀態。（3）BAC到達百分之0.08至百分之0.15時，對駕駛能力之影響為：
    判斷力嚴重受到影響、體能與精神協調受損、駕駛之體能困難增加。對心理行為
    之影響為：產生情緒異常現象、步伐不平穩、言語不清、反應惡劣、記憶及判斷
    力受損、精神處於錯亂狀態。（4）BAC超過百分之0.15，對駕駛能力之影響為：
    視線搖晃、駕駛已進入恍惚狀態、判斷及理解遭到扭曲、駕駛不穩定。對心理行
    為之影響為：意識不明、嘔吐、站、走及講話困難、責任感喪失、精神處於麻痺
    狀態。（5）BAC超過百分之0.5，對駕駛人能力之影響為：無法開車。對心理行
    為之影響為：爛醉如泥、失去知覺可能致死、精神處於昏睡狀態。被告於服用酒
    類後駕駛動力交通工具時，當場經警測試呼氣酒精濃度值為每公升一．０三毫克
    ，對照上開交通部之研究報告，相當於血液酒精濃度百分之０．二０六，斯時其
    駕駛能力受影響之程度為：「視線搖晃、駕駛已進入恍惚狀態、判斷及理解遭到
    扭曲、駕駛不穩定」。對心理行為之影響為：「意識不明、嘔吐、站、走及講話
    困難、責任感喪失、精神處於麻痺狀態」。參以，被告為警查獲時，員警觀察其
    反應為：語無倫次、含糊不清、呆滯木僵，有警員所製作之刑法第一百八十五條
    之三案件測試觀察紀錄表一紙在卷足憑，顯見被告於飲酒後確已達不能安全駕駛
    動力交通工具之程度至明，本件事證明確，被告犯行堪以認定，應依法論科。
三、核被告乙○○之所為，係犯刑法第一百八十五條之三之服用酒類不能安全駕駛動
    力交通工具而駕駛罪。爰審酌被告之素行、為警查獲時吐氣所含酒精之濃度、所
    駕駛之動力交通工具為重型機車，雖未因此肇事，然其於犯罪後猶飾詞狡辯，顯
    無悔意等一切情狀，量處被告如主文第一項所示之刑，並諭知易科罰金之折算標
    準，以示懲儆。
四、又本件公訴人聲請簡易判決處刑，惟本院桃園簡易庭認有刑事訴訟法第四百五十
    一條之一第四項但書所定之情形，而將本件移請本院普通庭依通常程序審理，附
    此敘明。
據上論斷，應依刑事訴訟法第四百五十二條、第二百九十九條第一項前段，刑法第一
百八十五條之三、第四十一條第一項前段，罰金罰鍰提高標準條例第二條，判決如主
文。
本案經檢察官鄭重文到庭執行職務。
中      華      民      國    九十一    年      十      月    三十一    日
                                  台灣桃園地方法院交通法庭
                                    法  官    丁  俊  成
右正本證明與原本無異。
如不服本判決，應於判決送達後十日內向本院提出上訴狀( 應附繕本 )，上訴於臺灣
高等法院。
                                    書記官    簡  慧  瑛
中      華      民      國    九十一    年      十一    月      六      日
附錄論罪科刑依據之法條：
中華民國刑法第一百八十五條之三：
服用毒品、麻醉藥品、酒類或其他相類之物，不能安全駕駛動力交通工具而駕駛者，
處一年以下有期徒刑、拘役或三萬元以下罰金。
